臺灣雲林地方法院民事裁定
111年度司全字第165號
債  權  人  ○○○○○○○○股份有限公司

法定代理人  林○○  
代  理  人  吳○○  
債  務  人  吳○○即○○○○○○○即○○○○○○○


債  務  人  潘○○  

債  務  人  李○○  

債  務  人  吳○○  

上列當事人間聲請假扣押事件，本院裁定如下：
    主  文
債權人以新臺幣貳佰捌拾貳萬元或等值之中央政府建設公債一Ｏ
一年度甲類第七期登錄公債為債務人供擔保後，得對於債務人之
財產，在新臺幣捌佰肆拾肆萬玖仟肆佰壹拾陸元之範圍內，予以
假扣押。
債務人以新臺幣捌佰肆拾肆萬玖仟肆佰壹拾陸元或等值之銀行發
行可轉讓定期存款單為債權人供擔保後，得免為或撤銷前項假扣
押。
聲請程序費用新臺幣壹仟元由債務人連帶負擔。
    理  由
一、按債權人就金錢請求或得易為金錢請求之請求，欲保全強制
    執行者，得聲請假扣押；假扣押非有日後不能強制執行或甚
    難執行之虞者，不得為之。又請求及假扣押之原因，應釋明
    之。前項釋明如有不足，而債權人陳明願供擔保或法院認為
    適當者，法院得定相當之擔保，命供擔保後為假扣押，民事
    訴訟法第522條第1項、第523條第1項及第526條第1項、第2
    項分別定有明文。而所謂假扣押之原因，係指日後有不能強
    制執行或甚難執行之虞或應在外國為強制執行之情形是也。
    所謂不能強制執行之虞，係指諸如債務人浪費財產，增加負
    擔，或將其財產為不利益之處分，致有達於無資力狀態之堪
    慮等是；所謂恐難執行之虞，諸如債務人將移住遠方或逃匿
    是也（最高法院19年抗字第232號判例意旨參照）。
二、聲請意旨略以：緣債務人吳○○即○○○○○○○即○○○○○○○分別於①
    民國106年12月5日②107年11月1日③109年10月8日④110年7月2
    3日⑤110年12月30日邀同債務人①潘○○、李○○②③④⑤潘○○、吳○○
    為連帶保證人，向債權人借款①新臺幣（下同）300萬元、②2
    50萬元③500萬元④200萬元⑤250萬元，借款期間①自106年12月
    5日起至111年12月5日止、②自107年11月2日起至112年11月2
    日止、③自109年10月8日起至114年10月8日止、④自110年7月
    26日起至115年7月26日止、⑤自111年1月4日起至116年1月4
    日止，另約定自實際撥款日起，應按月攤還本息暨違約金。
    惟債務人僅繳息至①111年9月5日止、②111年9月2日止、③111
    年8月8日止、④111年8月26日日止、⑤111年9月4日止，即未
    依約清償繳納本息，依授信約定書第15條第㈠項規定所有債
    務全部到期，①②③④⑤尚欠本金164,177元、1,801,969元、3,4
    57,033元、1,685,468元、2,340,769元及利息、違約金未償
    ，經債權人於111年8月26日寄發催告通知函催促清償，債務
    人均未前來處理，另經查詢財團法人金融聯合徵信中心債務
    資料，債務人吳○○、吳○○、李○○之主債務各達21,842仟元、
    995仟元、765仟元，另債務人等人均有積欠從債務，且有逾
    期還款記錄之情況，顯見其債信明顯貶落且正紛紛設法脫產
    ，以圖逃避債務，又本件借款係送財團法人中小企業信用保
    證基金保證，並無徵得擔保物，債權人為恐有日後不能強制
    執行或甚難執行之虞，爰陳明願供擔保，聲請本院就債務人
    於8,449,416元之財產範圍內為假扣押等語，並提出電腦帳
    卡、放款利率表、借據、授信約定書、契據條款變更契約書
    、戶籍謄本、催告函、經濟部商工登記公示資料、催告函暨
    郵件回執及財團法人金融聯合徵信中心資料等件影本為證。
    經查，本件債權人所主張之請求，依其提出上開事證，就請
    求之原因，固可認為有相當之釋明，然就所述假扣押之原因
    ，則未足盡釋明之責，惟債權人既陳明願供擔保，本院認為
    其釋明之不足，擔保足以補之，故定相當之擔保，命供擔保
    後為假扣押。
三、爰裁定如主文。
四、如不服本裁定，應於裁定送達後10日內，以書狀向本院提出
    異議。
中　　華　　民　　國　　111 　年　　9 　　月　　13　　日
                民事第一庭    司法事務官  

附錄強制執行法第132條第3項規定：
債權人收受假扣押或假處分裁定後已逾30日者，不得聲請執行。
註：辦理提供擔保時，因本院代理國庫為華南銀行虎尾分行，如
非以現金提存，請勿持其他金融機構簽發之支票辦理。